【裁判字號】    99,裁,1051
【裁判日期】    990513
【裁判案由】    更正土地登記
【裁判全文】
最  高  行  政  法  院  裁  定
                                      99年度裁字第1051號
聲  請  人  甲○○
            乙○○（原名：洪虎.
上列聲請人因與相對人臺北市政府、臺北市政府地政處土地開發
總隊間更正土地登記事件，對於中華民國98年12月10日本院98年
度裁字第3038號裁定，聲請再審，本院裁定如下：
    主  文
再審之聲請駁回。
再審訴訟費用由聲請人負擔。
    理  由
一、按對於終審法院之裁定有所不服，除合於法定再審原因得聲
    請再審外，不容以其他之方法聲明不服，故不服終審法院之
    裁定而未以聲請再審之程序為之者，仍應視其為再審之聲請
    ，而依聲請再審程序調查裁判。本件聲請人提出抗告狀對於
    本院確定裁定聲明不服，依上說明，仍應視其為再審之聲請
    ，而依聲請再審程序調查裁判。次按聲請人聲請再審，應依
    行政訴訟法第283條準用第277條第1項第4款之規定表明再審
    理由，此為必須具備之程式。所謂表明再審理由，必須指明
    確定裁定，有如何合於再審理由之具體情事，始為相當。倘
    僅泛言有何條款之再審事由，而無具體情事者，尚難謂已合
    法表明再審理由。如未表明再審理由，法院無庸命其補正。
二、本件聲請人主張本院98年度裁字第3038號確定裁定（下稱原
    確定裁定）有行政訴訟法第273條第1項第2款所定事由，對
    之聲請再審，略謂：前程序原法院既令聲請人繳納裁判費，
    卻又同時註明勿重複繳納裁判費及勿重複起訴等字樣，並於
    前程序原法院98年度訴字第1361號裁定，泛言聲請人於該法
    院所附民國98年7月3日開立之繳納裁判費收據影本一紙，係
    繳納另行起訴之前程序原法院98年度訴字第1232號案件，惟
    該案件究因何事由、何法律依據予以起訴，未經前程序法院
    具體敘明，致聲請人無所適從。原確定裁定未經查明聲請人
    實已補正程式及繳納裁判費，率斷核駁，主文與理由事實顯
    有相互矛盾情形云云。惟查，聲請人於臺北高等行政法院所
    提之98年7月3日開立之繳納裁判費收據影本，依該收據影本
    所載係繳納該法院98年度訴字第1232號案件之訴訟費用等情
    ，業經原確定裁定敘述甚詳。聲請人對於上開確定裁定究有
    如何合於行政訴訟法第273條第1項第2款規定之具體情事，
    未據敘明，依上開規定及說明，其聲請自非合法，應予駁回
    。
三、據上論結，本件聲請為不合法。依行政訴訟法第283條、第
    278條第1項、第104條、民事訴訟法第95條、第78條、第85
    條第1項前段，裁定如主文。
中    華    民    國    99    年    5     月    13    日
                    最高行政法院第六庭
                        審判長法官  吳  明  鴻
                              法官  林  茂  權
                              法官  侯  東  昇
                              法官  劉  介  中
                              法官  黃  秋  鴻
以  上  正  本  證  明  與  原  本  無  異
中    華    民    國    99    年    5     月    14    日
                              書記官  伍  榮  陞


司法院資訊處製作；財團法人民間司法改革基金會備份。
